【裁判字號】    97,訴,1532
【裁判日期】    971110
【裁判案由】    偽造文書等
【裁判全文】
臺灣臺北地方法院刑事判決              97年度訴字第1532號
公  訴  人  臺灣臺北地方法院檢察署檢察官
被      告  乙○○
上列被告因偽造文書等案件，經檢察官提起公訴（97年度偵字第
15326號），被告於本院準備程序進行中，就被訴事實為有罪之
陳述，經本院告知簡式審判程序意旨，並聽取公訴人及被告之意
見後，本院合議庭裁定改由受命法官獨任依簡式審判程序審理，
並判決如下：
    主  文
乙○○竊盜，共二罪，均累犯，各處有期徒刑肆月；又行使偽造
私文書，足以生損害於他人，累犯，處有期徒刑肆月，信用卡簽
帳單上偽造之「丙○○」署押壹枚沒收；又意圖為自己不法之所
有，以詐術使人將本人之物交付，未遂，累犯，處有期徒刑貳月
；應執行有期徒刑壹年，信用卡簽帳單上偽造之「丙○○」署押
壹枚沒收。
    理  由
一、乙○○前因竊盜案件，經臺灣高等法院以九十一年度上易字
    第四五七號判決判處有期徒刑五月確定，復因偽造文書及故
    買贓物案件，經臺灣板橋地方法院以九十一年度訴字第一０
    四五號判決判處有期徒刑二年及七月確定，上述三罪經合併
    定應執行刑為有期徒刑二年九月；其又因竊盜案件，經臺灣
    板橋地方法院以九十二年度易字第二三九一號判決判處有期
    徒刑三月確定，並接續前述三案執行，嗣於民國九十四年十
    月三十一日縮刑期滿執行完畢。
二、詎其仍不知悔改，於九十七年七月一日下午四時許，至臺北
    市○○區○○路二段二七０號西園醫院就診，竟意圖為自己
    不法之所有，在該醫院急診室內竊取醫師甲○○所有、放置
    於診療桌上之NOKIA牌8880型號手機一支。約一小時後，又
    至上址就診，並另行基於意圖為自己不法所有之犯意，下手
    竊取護士丙○○所有之黑色背包一個（內有現金新台幣【下
    同】四千元、國民身分證、健保卡、行照各一張、駕照二張
    、臺北富邦銀行、中國信託商業銀行之信用卡各一張、NOKI
    A牌手機一支等物），得手後據為己有。乙○○復另行基於
    意圖為自己不法所有之詐欺犯意及行使偽造私文書犯意，於
    同日下午五時八分許，先持其竊得之丙○○臺北富邦銀行信
    用卡（卡號：0000000000000000號），至臺北市○○區○○
    路一號二樓之家福股份有限公司臺北桂林分公司（下稱家樂
    福公司），欲刷卡購買價值一萬一千四百八十元之NOKIA 牌
    型號N65000號手機一支，惟因刷卡機顯示拒絕交易，乙○○
    遂改持竊得之丙○○中國信託商業銀行信用卡（卡號：0000
    000000000000號）交給家樂福公司員工邱湘筑簽帳，並冒用
    丙○○之名義在簽帳單上偽造「丙○○」之署名一枚，旋交
    還予服務人員而行使之，用以表示係持卡人刷卡消費，使邱
    湘筑陷於錯誤，誤以為係丙○○本人刷卡消費，而交付上開
    NOKIA牌型號N65000號手機一支予乙○○，足生損害於丙○○。乙○○於同日下午五時三十分許，又另行基於意圖為自
    己不法所有之詐欺犯意，至前述家樂福公司賣場內，拿取七
    星香菸十條、每日C飲料一瓶、家樂福購物袋兩個等物，至
    三樓櫃臺結帳，並持竊得之丙○○中國信託商業銀行信用卡
    欲刷卡消費，而向賣場人員陳嘉慧佯為真正持卡人，惟過卡
    時刷卡機顯示須聯絡銀行，銀行人員則表示應照會持卡人，
    乙○○知悉事跡敗露意圖逃逸，仍為家樂福公司員工陳嘉慧
    報警查獲，致未得逞。嗣經警於乙○○身上扣得丙○○遭竊
    之手機一支、臺北富邦銀行信用卡、中國信託銀行信用卡各
    一張、背包一個、甲○○遭竊之手機一支及乙○○於家樂福
    公司購得之前揭手機一支。
三、案經臺北市政府警察局萬華分局移送臺灣臺北地方法院檢察
    署檢察官偵查起訴。
    理  由
一、被告乙○○就上開竊盜、行使偽造私文書及盜刷信用卡詐取
    財物之犯罪事實，業於本院審理時坦承不諱，核與被害人丙○○、甲○○分別於警詢、偵訊時證述之情節相符。又被告
    持前揭被害人丙○○所有之信用卡至家樂福公司刷卡消費，
    第一次冒簽被害人丙○○署名後詐得手機一支，第二次因刷
    卡機顯示需聯絡銀行，遂未詐得財物等情，復經證人邱湘筑
    及陳嘉慧於警詢時證述明確。此外，復有贓物認領保管單三
    張、統一發票二紙、冒用丙○○名義簽名之簽帳單一聯、扣
    押物品目錄表一份及贓證物照片十張在卷可稽。又家樂福公
    司使用信用卡之簽帳單為一式二聯，僅有一聯上面有持卡人
    之簽名，並由店家留存，另一聯由消費者留存，其上並無簽
    名等情，有本院公務電話紀錄一紙存卷可參，足見被告上開
    自白確與事實相符，應堪採信。又被告當日至西園醫院就診
    之情形，係其自訴舌頭不靈活至急診就醫，且自訴在三總拿
    精神科藥物服用，唯經身體理學檢查後，並未發現其有舌頭
    不靈活之現象，但由於被告主訴及病史關係，醫院仍給予適
    當針劑注射。注射完畢後被告表示好多了，並拿出一份文件
    表明其有重大傷病要求優待減免醫療費用，就在此時急診室
    監視器錄下被告偷竊置於桌上之醫師手機。被告離開一小時
    候又因同樣主訴來院，經給予適當藥物注射，被告又被監視
    器錄下其偷竊一位護士之背袋，但醫院所給之兩次藥物及劑
    量並不會影響到被告的心智及行為等情，有西園醫院97年9
    月13日（97）西園醫字第239號函文一紙附卷為憑，足見被
    告當時之心智狀況及行為能力均屬正常。故本件事證明確，
    被告犯行堪以認定。
二、核被告乙○○先後兩次竊盜行為，均係犯刑法第三百二十條
    第一項之普通竊盜罪；又其持竊得之丙○○信用卡盜刷購得
    手機一支部分，係犯刑法第二百十六條、第二百十條之行使
    偽造私文書罪及同法第三百三十九條第一項之詐欺取財既遂
    罪，其在信用卡簽帳單上偽造「丙○○」署押之行為，係偽
    造私文書之部分行為，而被告偽造私文書後復持以行使，其
    偽造之低度行為應為行使之高度行為所吸收，均不另論罪；
    再被告先持丙○○之台北富邦銀行信用卡欲盜刷手機，但無
    法完成交易，即改持丙○○之中國信託商業銀行信用卡盜刷
    手機，因而取得財物之行為，係基於同一目的在密接時間所
    為，其行為獨立性甚為薄弱，應以一行為視之，而僅構成詐
    欺既遂之單純一罪。被告以一盜刷信用卡行為同時觸犯行使
    偽造私文書罪及詐欺取財既遂罪，為一行為同時觸犯數罪名
    之想像競合犯，應依刑法第五十五條之規定從一重之行使偽
    造私文書罪處斷；至其第二次持竊得之丙○○信用卡欲購買
    七星香菸等物，係犯刑法第三百三十九條第三項、第一項之
    詐欺取財未遂罪，被告已著手實行向家樂福公司店員陳嘉慧
    施用詐術之行為，僅因刷卡機顯示需聯絡銀行，銀行表示需
    照會持卡人，被告見事跡敗露意圖逃逸，致未得逞，該次犯
    行自屬未遂犯，應依刑法第二十五條第二項規定減輕其刑。
    而被告所犯上開竊盜罪兩罪、行使偽造私文書一罪、詐欺取
    財未遂一罪共四罪間，犯意各別，行為互殊，應予分論併罰
    。又被告有如事實欄所載之犯罪科刑執行情形，有臺灣高等
    法院被告前案紀錄表一份在卷可查，其於有期徒刑執行完畢
    後五年內，再故意觸犯本案有期徒刑以上之罪，為累犯，應
    依刑法第四十七條第一項規定加重其刑，並就詐欺取財未遂
    部分依法先加而後減之。爰審酌被告有如事實欄所載之多次
    竊盜、偽造文書前案，卻未警惕，再為本件犯行，可知其惡
    性非輕，再被告係利用至醫院就診之機會，在醫護人員較無
    防備心理之情況下，下手竊取他人財物，於竊得信用卡後又
    起意盜刷財物，且被告所竊及盜刷之財物價值不低，足徵被
    告犯罪情節不輕，惟考量被告於本院審理時坦承犯行，表示
    悔意，且部分贓物業經查獲而返還被害人，得以減輕被害人
    之損失等一切情狀，分別量處如主文所示之刑，並定其其應
    執行之刑。本件信用卡簽帳單上之「丙○○」署押一枚，係
    被告偽造之署押，應依刑法第二百十九條之規定宣告沒收。
據上論斷，應依刑事訴訟法第二百七十三條之一第一項、第二百
九十九條第一項前段，刑法第三百二十條第一項、第二百十六條
、第二百十條、第三百三十九條第一項、第三項、第五十五條、
第四十七條第一項、第二十五條第二項、第五十一條第五款、第
二百十九條，刑法施行法第一條之一，判決如主文。
本案經檢察官蔡彥守到庭執行職務。
中    華    民    國    97    年    11    月    10    日
                  刑事第十八庭    法  官  游士珺
上正本證明與原本無異。
如不服本判決，應於判決送達後10日內向本院提出上訴狀（應抄
附繕本）。告訴人或被害人如對於本判決不服者，應具備理由請
求檢察官上訴，其上訴期間之計算係以檢察官收受判決正本之日
期為準。
                                  書記官  林素霜
中    華    民    國    97    年    11    月    11    日
附錄論罪科刑實體法條文：
中華民國刑法第320條
意圖為自己或第三人不法之所有，而竊取他人之動產者，為竊盜
罪，處 5 年以下有期徒刑、拘役或 5 百元以下罰金。
意圖為自己或第三人不法之利益，而竊佔他人之不動產者，依前
項之規定處斷。
前二項之未遂犯罰之。
中華民國刑法第210條
偽造、變造私文書，足以生損害於公眾或他人者，處 5 年以下有
期徒刑。
中華民國刑法第216條
行使第 210 條至第 215 條之文書者，依偽造、變造文書或登載
不實事項或使登載不實事項之規定處斷。
中華民國刑法第339條
意圖為自己或第三人不法之所有，以詐術使人將本人或第三人之
物交付者，處5年以下有期徒刑、拘役或科或併科1千元以下罰金
。
以前項方法得財產上不法之利益或使第三人得之者，亦同。
前二項之未遂犯罰之。


司法院資訊處製作；財團法人民間司法改革基金會備份。
